【裁判字號】    89,上易,1998
【裁判日期】    891025
【裁判案由】    毒品危害防制條例
【裁判全文】
臺灣高等法院臺南分院刑事判決               八十九年度上易字第一九九八號 Ｃ
      上  訴  人  甲  ○  ○
      即  被  告
右上訴人因毒品危害防制條例案件，不服臺灣嘉義地方法院八十九年度訴字第四九三
號中華民國八十九年十月二十五日第一審判決（起訴案號：臺灣嘉義地方法院檢察署
八十八年度毒偵字第五四號），提起上訴，本院判決如左：
      主      文
上訴駁回。
      事      實
一、甲○○前因施用毒品案件，經依原審法院以八十七年度毒聲字第六三五號裁定送
    觀察、勒戒後，認為無繼續施用毒品之傾向，由台灣嘉義地方法院檢察署檢察官
    於民國八十七年十二月十八日以八十七年度偵字第七五０四號處分不起訴確定。
    詎甲○○竟仍不知悔改，又基於概括之犯意，於八十八年五月中旬某日及同年七
    月二十三日下午五時許，均在嘉義縣太保市安仁里三鄰三塊厝二十號住處，連續
    施用第二級毒品安非他命二次，為警於同年七月二十八日上午十時三十分許，在
    上址查獲，並扣得其專供施用安非他命之玻璃煙斗吸食器一支。經依原審法院以
    八十八年度毒聲字第一０六七號裁定送觀察、勒戒後，認有繼續施用毒品傾向。
二、案經嘉義縣警察局朴子分局報請台灣嘉義地方法院檢察署檢察官偵查起訴。
      理      由
一、訊據上訴人即被告甲○○坦承右揭犯行不諱，被告於查獲時，經警採取其尿液送
    驗結果，呈甲基安非他命陽性反應，有嘉義縣衛生局煙毒尿液檢驗單一紙在卷可
    稽，且有被告專供施用安非他命之玻璃煙斗吸食器一支扣案足資佐證。又被告前
    因施用毒品案件，經依原審法院八十七年度毒聲字第六三五號裁定送觀察、勒戒
    後，認無繼續施用毒品之傾向，由台灣嘉義地方法院檢察署檢察官於八十七年十
    二月十八日以八十七年度偵字第七五０四號處分不起訴確定，有該不起訴處分書
    一件在卷可按，其於五年內再犯毒品危害防制條例第十條第二項施用第二級毒品
    之罪，經送觀察、勒戒後，認有繼續施用毒品之傾向，此有原審法院八十八年度
    毒聲字第一０六七號裁定及台灣嘉義看所守八十八年八月十一日嘉所衛文字第一
    四九五號函送之有無繼續施用毒品傾向證明書及評估標準記錄表各一件附卷可憑
    。本件事證明確，被告之犯行堪以認定。
二、核被告所為，係犯毒品危害防制條例第十條第二項之罪。被告先後二次施用毒品
    之犯行，時間緊接，所犯構成要件相同，顯係基於概括犯意為之，為連續犯，應
    依刑法第五十六條之規定，以一罪論，並加重其刑。
三、原審以被告罪證明確，因依毒品危害防制條例第十條第二項、刑法第十一條前段
    、第五十六條、第三十八條第一項第二款，量處被告以有期徒刑八月，復以扣案
    之玻璃煙斗吸食器一支，為被告所有，供施用安非他命之用，業據其供明在卷，
    並依法宣告沒收之，經核認事用法俱無不合。被告上訴意旨，徒以量刑過重，指
    摘原判決不當，非有理由，應予駁回。
據上論斷，應依刑事訴訟法第三百六十八條，判決如主文。
本案經檢察官楊治宇到庭執行職務。
中    華    民    國     八十九      年     十二      月     二十八     日
                                  臺灣高等法院臺南分院刑事第六庭
                                      審判長法官  徐    宏    志
                                            法官  戴    勝    利
                                            法官  顏    基    典
右正本證明與原本無異。
不得上訴。
                                      法院書記官  李    梅    菊
中    華    民    國      九十      年      一      月      二          日
附錄法條：
毒品危害防制條例第十條第二項：施用第二級毒品者，處三年以下有期徒刑。


司法院資訊處製作；財團法人民間司法改革基金會備份。
